# 股利超分配的问题

提问人：cuihome 时间：2011-11-01 16:53:31
经过审计调整后，上年的可供分配利润减少，导致今年股利分配出现超额分配现象，是否需要进行审计调整，如审计调整应调整多少，与股利分配决议发生冲突怎么处理

回答人：chenyiwei
利润分配方案的决定和调整应当是公司最高权力机构（一般是股东会或股东大会，外商投资企业可能为董事会）的职权。因此，对这一问题的处理，应当是首先建议公司最高权力机构就此问题提出处理意见，通过相应的决议，然后才是根据新通过的决议进行会计处理。不能直接建议审计调整（除非在很罕见的情况下，公司章程中对于利润分配比例等具体问题已经作出了具有可操作性的具体规定，使得公司管理层可以根据公司章程中的授权，基于经审计的财务数据确定应分配的股利金额，并具体实施分配方案）。